# 债券承销费用被母公司承担问题

提问人：风头浪子 时间：2018-02-02 18:20:38
各位老师，实务中遇到一个债券承销费用承担的问题，有些懵，向各位老师和陈老师请教下。实际情况是城投公司发行债券的那些费用被母公司承担了，1.那这种情况是否属于平价发行的情况？不采用实际利率法？2.城投公司是否对母公司承担的费用入资本公积？
请各位老师指点，不胜感激

回答人：chenyiwei
理论上，对母公司代为承担的发行费用，发行人应借记财务费用（正常情况下不可从负债初始计量金额中扣除的部分）或“应付债券——利息调整”（正常情况下不可从负债初始计量金额中扣除的部分），贷记资本公积。对于借记“应付债券——利息调整”的部分，仍应按实际利率法在债券存续期间内摊销计入各期利息支出。